臺灣板橋地方法院刑事判決　　　　　　 100年度易字第1462號
公　訴　人　臺灣板橋地方法院檢察署檢察官
被　　　告　洪銘鍾
上列被告因違反毒品危害防制條例案件，經檢察官提起公訴（10
0 年度毒偵字第934 號），被告於準備程序進行中就被訴事實為
有罪之陳述，經本院改依簡式審判程序審理，並判決如下：
    主      文
洪銘鍾施用第二級毒品，累犯，處有期徒刑伍月，如易科罰金，
以新臺幣壹仟元折算壹日，扣案之第二級毒品甲基安非他命袋
（其中白色透明結晶貳袋，驗前淨重合計壹點肆柒貳公克、驗後
餘重合計壹點肆柒壹捌公克，另白色微黃透明結晶壹袋，驗前淨
重零點貳肆公克，驗後餘重零點貳肆貳捌公克），均沒收銷燬
之，扣案之第二級毒品甲基安非他命包裝袋個、吸食器貳組及
電子磅秤貳臺，均沒收之。
    事      實
一、洪銘鍾前於民國95年間，因施用毒品案件，經依臺灣臺北地
    方法院95年度毒聲字第114 號裁定送觀察、勒戒後，認無繼
    續施用毒品之傾向，於95年3 月24日釋放出所。再於98年間
    ，因違反毒品危害防制條例案件，經本院以98年度簡字第82
    26號判處有期徒刑3 月確定；復因違反毒品危害防制條例案
    件，經臺灣臺北地方法院以98年度簡字第4755號判處有期徒
    刑4 月確定。上開2 案嗣經臺灣臺北地方法院以99年度聲字
    第156 號裁定定其應執行刑為有期徒刑6 月確定，於99年2
    月9 日易科罰金執行完畢。詎仍未戒除毒癮，復於前開觀察
    、勒戒執行完畢釋放後5 年內，基於施用第二級毒品之犯意
    ，於100 年1 月19日下午4 時許，在址設新北市○○區○○
    路2 段162 號之「新萬年大飯店」303 號房內，以將甲基安
    非他命置於吸食器內燒烤後吸食其煙霧之方式，施用第二級
    毒品1 次。嗣於同日晚間9 時30分許，為警在上址「新萬年
    大飯店」後方防火巷內查獲，並扣得其所有供其於上開時、
    地施用第二級毒品使用之吸食器2 組。經警攜同洪銘鍾返回
    上開303 號房內，另扣得其所有供其於上開時、地施用所餘
    之第二級毒品甲基安非他命3 袋（其中白色透明結晶2 袋，
    驗前淨重合計1.472 公克、驗後餘重合計1.4718公克，另白
    色微黃透明結晶1 袋，驗前淨重0.243 公克，驗後餘重0.24
    28公克）及電子磅秤2 臺。經警採尿送驗結果，呈安非他命
    類（安非他命、甲基安非他命）陽性反應，始悉上情。
二、案經新北市政府警察局中和第一分局移請臺灣板橋地方法院
    檢察署檢察官偵查起訴。
    理      由
一、本案被告洪銘鍾所犯係死刑、無期徒刑、最輕本刑為3 年以
    上有期徒刑以外之罪，亦非高等法院管轄第一審之案件。其
    於準備程序進行中，就前揭被訴事實為有罪之陳述，經告知
    簡式審判程序之旨，並聽取其與公訴人之意見後，本院認無
    不得或不宜改依簡式審判程序進行之情事，依刑事訴訟法第
    273 條之1 第1 項、第284 條之1 規定，裁定本案改依簡式
    審判程序審理，合先敘明。
二、查被告前於95年間，因施用毒品案件，經依臺灣臺北地方法
    院95年度毒聲字第114 號裁定送觀察、勒戒後，認無繼續施
    用毒品之傾向，於95年3 月24日釋放出所乙情，有臺灣高等
    法院被告前案紀錄表1 份在卷可稽。是被告前因施用毒品案
    件，於前揭觀察、勒戒執行完畢釋放後5 年內，再犯本案施
    用毒品犯行，業已符合毒品危害防制條例第23條第2 項規定
    之起訴要件，依法應追訴論科。
三、上揭犯罪事實，業據被告於偵訊及本院審理時供認不諱，且
    其為警採集之尿液，經送請臺灣檢驗科技股份有限公司以EI
    A 酵素免疫分析法初步檢驗，再以GC/MS 氣相層析／質譜儀
    法確認檢驗結果，呈安非他命類（安非他命、甲基安非他命
    ）陽性反應，有該公司濫用藥物檢驗報告、新北市政府警察
    局中和第一分局毒品案犯罪嫌疑人姓名及代碼對照表各1 份
    在卷可參。此外，復有扣案之白色透明結晶2 袋、白色微黃
    透明結晶1 袋、吸食器2 組及電子磅秤2 臺可資佐證。又該
    白色透明結晶2 袋及白色微黃透明結晶1 袋經送請交通部民
    用航空局航空醫務中心鑑定結果，均檢出第二級毒品甲基安
    非他命成分，其中白色透明結晶2 袋，驗前淨重合計1.472
    公克、驗後餘重合計1.4718公克，另白色微黃透明結晶1 袋
    ，驗前淨重0.243 公克、驗後餘重0.2428公克乙情，有交通
    部民用航空局航空醫務中心毒品鑑定書1 紙附卷足稽。綜上
    ，足徵被告自白於上揭時、地施用第二級毒品甲基安非他命
    乙情，核與事實相符，可堪採信。本案事證已臻明確，被告
    犯行堪以認定，應依法論科。
四、按甲基安非他命屬毒品危害防制條例第2 條第2 項第2 款所
    定之第二級毒品，不得非法持有、施用。是核被告所為，係
    犯毒品危害防制條例第10條第2 項之施用第二級毒品罪。被
    告持有第二級毒品甲基安非他命進而施用，其持有甲基安非
    他命之低度行為，應為施用之高度行為所吸收，不另論罪。
    又被告前於98年間，因違反毒品危害防制條例案件，經本院
    以98年度簡字第8226號判處有期徒刑3 月確定；復因違反毒
    品危害防制條例案件，經臺灣臺北地方法院以98年度簡字第
    4755號判處有期徒刑4 月確定。上開2 案嗣經臺灣臺北地方
    法院以99年度聲字第156 號裁定定其應執行刑為有期徒刑6
    月確定，於99年2 月9 日易科罰金執行完畢等情，有臺灣高
    等法院被告前案紀錄表1 份在卷可參。其於受徒刑之執行完
    畢，5 年以內故意再犯本案有期徒刑以上之罪，為累犯，應
    依刑法第47條第1 項之規定加重其刑。爰審酌被告經觀察、
    勒戒後，仍不知戒除毒癮，再度施用毒品，顯見其戒毒之意
    志不堅，自制力不佳，應有入監矯治之必要；惟念其施用毒
    品，戕害己身，且犯後已坦承犯行，態度良好，並斟酌其犯
    罪之動機、目的、手段、生活狀況、品行及智識程度等一切
    情狀，量處如主文所示之刑，並諭知易科罰金之折算標準，
    以示懲儆。另扣案之甲基安非他命3 袋（其中白色透明結晶
    2 袋，驗前淨重合計1.472 公克、驗後餘重合計1.4718公克
    ，另白色微黃透明結晶1 袋，驗前淨重0.243 公克，驗後餘
    重0.2428公克），不問屬於犯人與否，均應依毒品危害防制
    條例第18條第1 項前段規定，宣告沒收銷燬之。至因鑑驗耗
    盡之甲基安非他命既已滅失，自無庸再為沒收銷燬之諭知。
    又扣案之包裝袋3 個，均為被告所有用以盛裝供其施用之上
    開甲基安非他命之物；吸食器2 組及電子磅秤2 臺均為被告
    所有供其本案施用第二級毒品甲基安非他命使用之物，此均
    據被告供明在卷，爰均依刑法第38條第1 項第2 款規定，宣
    告沒收之。
據上論斷，應依刑事訴訟法第273 條之1 第1 項、第299 條第1
項前段，毒品危害防制條例第10條第2 項、第18條第1 項前段，
刑法第11條前段、第47條第1 項、第41條第1 項前段、第38條第
1 項第2 款，判決如主文。
本案經檢察官黃嘉妮到庭執行職務。
中    華    民    國   100    年    6     月    28    日
                  刑事第十八庭  法  官  謝梨敏
上列正本證明與原本無異。
如不服本判決，應於判決送達後10日內敘明上訴理由，向本院提
出上訴狀 (應附繕本) ，上訴於臺灣高等法院。其未敘述上訴理
由者，應於上訴期間屆滿後20日內向本院補提理由書「切勿逕送
上級法院」。
                                書記官  林怡君
中    華    民    國   100    年    6     月    28    日
附錄本判決論罪之法條：
毒品危害防制條例第10條
施用第1 級毒品者，處6 月以上5 年以下有期徒刑。
施用第2 級毒品者，處3 年以下有期徒刑。